【裁判字號】    95,訴,336
【裁判日期】    950807
【裁判案由】    違反毒品危害防制條例
【裁判全文】
臺灣雲林地方法院協商程序宣示判決筆錄
公  訴  人  臺灣雲林地方法院檢察署檢察官
被      告  甲○○
指定辯護人  本院公設辯護人乙○○
上列被告因95年度訴字第336號違反毒品危害防制條例案件，經
檢察官提起公訴（95年度毒偵字第373號）及移送併辦（95年度
毒偵字第911號），經檢察官聲請法院改依協商程序而為判決，
本院認為適當，同意由受命法官獨任進行協商判決程序，於中華
民國95年8月7日上午11時0分在本院第二法庭宣示判決，以代判
決書，出席職員如下：
    法  官  李明益
    書記官  李達成
    通  譯  劉玉滿
法官起立朗讀判決主文、犯罪事實要旨、處罰條文並告知上訴限
制、期間及提出上訴狀之法院，且諭知記載其內容：
一、主文：甲○○連續施用第一級毒品，累犯，處有期徒刑捌月
    。扣案之第一級毒品海洛因淨重零點壹零公克及貳個殘渣袋
    內不詳重量之第一級毒品海洛因，均沒收銷燬之，扣案之前
    開包裝海洛因毒品之空袋合計個、注射針筒、削尖塑膠吸
    管各壹支均沒收之。
二、犯罪事實要旨：
    甲○○前於民國86年間因煙毒案件，經臺灣板橋地方法院判
    處有期徒刑3 年2 月確定，送監執行後，於89年9 月16日因
    縮短刑期假釋出獄，並於90年9 月4 日保護管束期滿，其未
    執行之刑，以已執行論；又於92年間因竊盜案件，經本院判
    處有期徒刑1 年3 月確定，送監執行後，於94年6 月30日縮
    短刑期執行完畢出獄。復因施用第一級毒品海洛因案件，經
    觀察、勒戒後，認無繼續施用毒品之傾向，於93年7 月8 日
    釋放，並由臺灣雲林地方法院檢察署檢察官於93年7 月12日
    以93年度毒偵字第464 號不起訴處分確定。詎其仍不知悔改
    ，於5 年內復基於施用第1 級毒品海洛因之概括犯意，自95
    年2 月7 日17時許起至95年6 月25日20時許止，在雲林縣臺
    西鄉山寮村70號住處，以將海洛因摻入香煙內點燃吸食其煙
    或將海洛因摻水置於針筒內注射血管之方式，以約4 、5 天
    即施用1 次之頻率，連續施用第1 級毒品海洛因多次。嗣為
    警分別於：(一)95年2 月10日14時30分許，在臺北縣三重市○
    ○○街一巷15號前查獲，並扣得第一級毒品海洛因1 包（淨
    重0.10公克，空包裝重0.12公克），經採尿送驗結果，呈毒
    品鴉片類陽性反應；(二)95年7 月1 日凌晨1 時50分因竊盜案
    件為警查獲，經其同意後前往其住處執行搜索，扣得其所有
    供施用海洛因之用之海洛因殘渣袋2 個、注射針筒1 支及塑
    膠削尖吸管1 支，經採尿送驗結果呈嗎啡陽性反應。
三、按行為後法律有變更者，應將行為時之法律與裁判時之法律
    比較適用最有利於行為人之法律；又新舊刑法關於刑之規定
    ，雖同採從輕主義，惟比較時仍應就罪刑有關之共犯、未遂
    犯、想像競合犯、牽連犯、連續犯、結合犯，以及累犯加重
    、自首減輕暨其他法定加減原因（如身分加減）與加減比例
    等一切情形，綜其全部之結果，而為比較，再適用有利於行
    為人之法律處斷，而不得一部割裂分別適用不同之新舊法（
    最高法院24年上字第4634號判例意旨、95年第8 次刑事庭會
    議決議參照）。被告行為後，刑法第56條連續犯之規定，業
    於94年2 月2 日修正公布刪除，並於95年7 月1 日施行，則
    被告之犯行，因行為後新法業已刪除連續犯之規定，此刪除
    雖非犯罪構成要件之變更，但顯已影響行為人刑罰之法律效
    果，自屬法律有變更，依新法第2 條第1 項規定，比較新、
    舊法結果，仍應適用較有利於被告之行為時法律即舊法論以
    連續犯（最高法院95年第8 次刑事庭會議決議參照）。又刑
    法第47條關於累犯加重刑度之規定亦有修正，限於行為人之
    再犯係出於故意者，始有累犯加重規定之適用，惟查被告係
    於有期徒刑執行完畢後五年以內故意再犯本案，經適用上開
    新舊法比較結果，對被告而言並無較有利之情形，仍應依刑
    法第2 條第1 項前段適用行為時法律即舊法認定其累犯，是
    綜其全部之結果而為比較，應一同適用修正前刑法連續犯、
    累犯規定論處。
四、處罰條文：刑事訴訟法第455 條之2 、第455 條之9 、毒品
    危害防制條例第10條第1 項、第18條第1 項前段，刑法第2
    條第1 項前段、第11條前段（本條修正無關犯罪行為可罰性
    要件之變更，應逕用新法規定）、修正前刑法第56條、第47
    條、第38條第1 項第2 款（從刑附屬於主刑，依主刑所適用
    之法律）。
五、協商判決除有刑事訴訟法第 455條之 4第 1項第 1款於本訊
    問程序終結前，被告撤銷協商合意或檢察官撤回協商聲請者
    ；第 2款被告協商之意思非出於自由意志者；第 4款被告所
    犯之罪非第455條之2第 1項所得以協商判決者；第 6款被告
    有其他較重之裁判上一罪之犯罪事實者；第 7款法院認應諭
    知免刑或免訴、不受理者情形之一，及違反同條第 2項「法
    院應於協商合意範圍內為判決；法院為協商判決所科之刑，
    以宣告緩刑或二年以下有期徒刑、拘役或罰金為限」等情形
    外，不得上訴。
六、本件如得上訴且不服本判決時，得自收受宣示判決筆錄送達
    之日起十日內，向本院提出上訴狀（須附繕本），上訴於第
    二審法院。
七、依據刑事訴訟法第455 條之9 之規定，作成本宣示判決筆錄
    ，以代判決書。
中    華    民    國    95    年    8     月    7     日
                  臺灣雲林地方法院刑事第五庭
                              書記官  李達成
                              法  官  李明益
以上正本證明與原本無異。
                              書記官  李達成
中    華    民    國    95    年    8     月    15    日


司法院資訊處製作；財團法人民間司法改革基金會備份。
